【裁判字號】    89,交上易,364
【裁判日期】    890731
【裁判案由】    公共危險等
【裁判全文】
臺灣高等法院刑事判決                          八十九年度交上易字第三六四號
    上  訴  人
    即  被  告  乙○○
右列上訴人因公共危險等案件，不服臺灣宜蘭地方法院八十九年度交易字第七０號，
中華民國八十九年七月三十一日第一審判決（起訴案號：臺灣宜蘭地方法院檢察署八
十九年度偵字第六二一、八○五號），提起上訴，本院判決如左：
    主  文
上訴駁回。
    事  實
一、乙○○於民國八十九年二月十七日中午起，在宜蘭縣壯圍鄉過嶺村與友人飲酒，
    ，直至晚上七時許，已達酒醉之程度（飲酒後其吐氣所含酒精濃度成份為○．六
    一毫克），而不能安全駕駛汽車，仍基於酒後駕車之犯意，駕駛車牌號碼ＩＲ─
    七九一七號自用小客車，沿台二號省公路，由壯圍往蘇澳方向行駛，欲返回家中
    。而於同日晚間七時四十分許，途經該公路一百五十六公里五百公尺處時，應注
    意汽車在雙向四車道行駛時，除準備停車或臨時停車外，不得跨越兩條車道行駛
    ，而依其飲酒前之情形，原無不能注意之情事，竟因酒醉駕車，貿然前行，以致
    撞及右前方行駛於慢車道上甲○○所騎乘之車牌號碼ＧＣＤ─二一五號機車，甲
    ○○因而受有胸部挫傷、肺挫傷、左第九肋骨骨折之傷害。
二、案經甲○○告訴及宜蘭縣警察局礁溪分局報請台灣宜蘭地方法院檢察署檢察官偵
    查起訴。
    理  由
一、訊據上訴人即被告乙○○對於酒醉駕車而肇事，致告訴人甲○○受傷等情，均供
    認不諱，核與告訴人於警訊及偵審中所指述之情節相符。被告於肇事後經警檢測
    結果，其呼氣中酒精成份高達每公升０．六一毫克，亦有警製酒精濃度測試檢驗
    單附卷可稽。參考台灣省交通處八八年車輛行車事故研討會論文集及中央警察大
    學交通學系暨交通管理研究所蔡中志教授所著酒精濃度與肇事率之關係，呼氣中
    酒精濃度達每公升○．五五毫克者，其肇事率達十倍，是被告應已不能安全駕駛
    動力交通工具。被告所駕汽車確係在慢車道上撞及告訴人所騎乘之機車，復有道
    路交通事故調查報告表附卷可佐。又被害人確因本件車禍受有胸部挫傷、肺挫傷
    、左第九肋骨骨折之傷害，有羅東博愛醫院所出具之驗傷診斷書一紙在卷可憑。
    事證明確，被告酒醉駕車肇事之事實應堪認定。
二、按汽車在雙向四車道行駛時，除準備停車或臨時停車外，不得跨越兩條車道行駛
    ；道路交通安全規則第九十八條第一項第五款定有明文。查被告駕車自應注意上
    述道路交通安全規定，而依被告飲酒前之情況，原無不能注意前揭規定之情形，
    竟因飲酒達酒醉程度，以致肇事之時被告已無法注意前揭規定，有被告於警訊中
    對警員詢問當時情形如何時，渠答稱不知其等陳述可資為據，惟此種無法注意之
    情況係因被告飲酒所致，被告仍應負過失責任，殊至明顯。又被告過失行為造成
    告訴人受傷，其過失行為與告訴人之傷害間，具有相當因果關係。事證明確，被
    告犯行堪以認定。
三、核被告所為，係犯刑法第二百八十四條第一項前段過失傷害罪及刑法第一百八十
    五條之三服用酒類不能安全駕駛動力交通工具罪。又被告違反道路交通安全規則
    第一百十四條第二款汽車駕駛人飲酒後其吐氣所含酒精成份超過每公升０．二五
    毫克以上者，不得駕車之規定，因酒醉駕車而致人受傷，並應依道路交通管理處
    罰條例第八十六條第一項規定加重過失傷害罪之法定刑。原審本同上之見解，適
    用刑法第二百八十四條第一項前段、第一百八十五條之三、第四十一條，道路（
    原判決據上論斷欄漏引「道路」二字，應予補正）交通管理處罰條例第八十六條
    第一項，罰金罰鍰提高標準條例第一條前段、第二條（原判決誤繕為「項」，應
    予改正），審酌被告酒醉不能駕駛動力交通工具之程度、對於本件事故應負全部
    之過失責任、對告訴人所造成之損害、肇事後態度及尚未與告訴人和解並賠償損
    害等一切情狀，對被告服用酒類，不能安全駕駛動力交通工具而駕駛，量處有期
    徒刑三月；又因過失傷害人，量處有期徒刑四月，並定其應執行刑為有期徒刑六
    月，及諭知如易科罰金以三百元折算一日之折算標準，認事用法均無不合，量刑
    亦無不當。被告上訴意旨以原審量刑過重為由，指摘原判決不當，為無理由，應
    予駁回。
據上論斷，應依刑事訴訟法第三百六十八條，判決如主文。
本案經檢察官鄭龍照到庭執行職務。
中    華    民    國    八十九    年       十       月       三十一     日
                          臺灣高等法院刑事第十庭
                              審判長法  官  楊  貴  志
                                    法  官  溫  耀  源
                                    法  官  吳  明  峰
右正本證明與原本無異。
不得上訴。
                                    書記官  沈  秀  容
中    華    民    國    八十九    年       十一     月        一        日
附錄：本案論罪科刑法條全文
刑法第二百八十四條第一項前段
因過失傷害人者，處六月以下有期徒刑、拘役或五百元以下罰金。
刑法第一百八十五條之三
服用毒品、麻醉藥品、酒類或其他相類之物，不能安全駕駛動力交通工具而駕駛者，
處一年以下有期徒刑、拘役或三萬元以下罰金。


司法院資訊處製作；財團法人民間司法改革基金會備份。
